臺灣臺北地方法院行政訴訟裁定　
110年度簡字第296號
原      告  黃文潭

被      告  內政部營建署

代  表  人  吳欣修
上列當事人間考試事件，原告不服內政部民國110年10月25日台
內訴字第1100420900號訴願決定，提起行政訴訟，本院裁定如下
：
    主  文
本件移送於臺北高等行政法院。
    理  由
一、按適用簡易訴訟程序之事件，以地方法院行政訴訟庭為第一
    審管轄法院；且下列各款行政訴訟事件，除本法別有規定外
    ，適用本章所定之簡易程序：一、關於稅捐課徵事件涉訟，
    所核課之稅額在新臺幣（下同）40萬元以下者。二、因不服
    行政機關所為40萬元以下罰鍰處分而涉訟者。三、其他關於
    公法上財產關係之訴訟，其標的之金額或價額在40萬元以下
    者。四、因不服行政機關所為告誡、警告、記點、記次或其
    他相類之輕微處分而涉訟者。五、關於內政部入出國及移民
    署（以下簡稱入出國及移民署）之行政收容事件涉訟，或合
    併請求損害賠償或其他財產上給付者。六、依法律之規定應
    適用簡易訴訟程序者，固為行政訴訟法第229條第1項、第2
    項所明定。惟適用通常訴訟程序之事件，以高等行政法院為
    第一審管轄法院；而對於公法人之訴訟，由其公務所所在地
    之行政法院管轄，其以公法人之機關為被告時，由該機關所
    在地之行政法院管轄；訴訟之全部或一部，法院認為無管轄
    權者，依原告聲請或依職權以裁定移送於其管轄法院，行政
    訴訟法第104條之1、第13條第1項、第18條準用民事訴訟法
    第28條第1項亦定有明文。
二、經查：
(一)原告不服內政部民國110年10月25日台內訴字第1100420900
    號訴願決定，提起行政訴訟在案；原告以被告應作為而不作
    為不服而提起撤銷訴訟，自應以此判斷本件之管轄法院。
(二)原告因110年度第2次「營造業工地主任220小時職能訓練評
    定考試」之第1類科考試，認該類科試題第39題有疑義，於1
    10年7月19日向被告提出申訴書，請求被告應更正為送分或
    更正原告成績為60分及格，主張被告有應作為而不作為之情
    事乙節，上情非屬行政訴訟法第229條第2項所列各款應適用
    簡易訴訟程序之事件，而應適用通常訴訟程序，為保障原告
    之訴訟權益及審級利益，本件行政訴訟應適用通常訴訟程序
    ，並以高等行政法院為第一審管轄法院。
(三)原告乃以內政部營建署為被告，又被告機關所在地為臺北市
    ，依行政訴訟法第13條第1項後段規定，通常訴訟程序事件
    之管轄法院為臺北高等行政法院。原告向無管轄權之本院起
    訴，自有違誤，爰依首揭規定，依職權將本件移送於該管轄
    法院。
三、依行政訴訟法第18條，民事訴訟法第28條第1項，裁定如主
    文。
中　　華　　民　　國　　110 　年　　12　　月　　3 　　日
　　　　　　　　  行政訴訟庭  法　官  黃子溎　
上為正本係照原本作成。
如不服本裁定，應於裁定送達後10日內，向本院提出抗告狀(含
抗告理由，應表明原裁判所違背之法令及其具體內容，或依訴訟
資料可認為原裁判有違背法令之具體事實)，並繳納抗告裁判費1
,000元。
中　　華　　民　　國　　110 　年　　12　　月　　3 　　日
                              書記官  藍儒鈞